臺灣臺北地方法院交通事件裁定　　　　　　　　　　　九十二年度交聲字第一五０七號
　　　原處分機關　　臺北交通事件裁決所
　　　異　議　人
　　　即受處分人　　甲○○
右列受處分人因違反道路交通管理處罰條例案件，對台北市交通事件裁決所中華民國
九十二年十二月一日所為之處分（原處分案號：北市裁三字第裁二二－ＡＢＺ二五一
一七九號），聲明異議，本院裁定如左：
    主  文
原處分撤銷。
甲○○不罰。
    理  由
一、原裁決意旨略以：異議人即受處分人甲○○於民國九十二年九月十一日十七時四
    十分許，行經台北市○○○路○段五二巷口時，因「前後車牌上裝置霓虹燈泡，
    致號牌無法辨識」，為台北市政府警察局中山分局警備隊警員，以其有道路交通
    管理處罰條例第十三條第一款規定之行為而掣單舉發。嗣受處分人向原處分機關
    即台北市交通事件裁決所提出申訴，原處分機關函請舉發單位調查結果，仍認受
    處分人有前揭違規行為，原處分機關乃於九十二年十二月一日依道路交通管理處
    罰條例第十三條第一款規定裁處罰鍰新台幣二千四百元。
二、異議意旨略以：異議人所駕前開車輛之前、後車牌上所裝設燈泡為ＬＥＤ燈，並
    非霓虹燈，且於晚上亮起時，仍可完整明顯辨識牌號，並無造成不能辨識照牌號
    碼等語。
三、按汽車行駛有損毀或變造汽車牌照、塗抹污損牌照，或以安裝其他器具之方式，
    使不能辨認其牌號者，處汽車所有人新臺幣二千四百元以上四千八百元以下罰鍰
    ，道路交通管理處罰條例第十三條第一款定有明文。是需於車牌上安裝其他器具
    致使「不能辨認」其牌號，方符合該條款之構成要件，而得依該條款處罰。
四、查依舉發員警查覆，異議之霓虹燈泡係裝置於號牌上，以加裝有霓虹燈泡之螺絲
    固定號牌，此有臺北市政府警察局中山分局九十二年十月十四日北市警中分交字
    第○九二六四九八八九○○號書函在卷可稽，而查依受處分人所提出九十二年九
    月十八日所拍攝之四幀照片所示：該Ｈ四–四八六號小客車之前、後車牌上方螺
    絲處均有加裝燈泡，前車牌為藍色燈二顆、後車牌為綠色燈二顆，核與舉發單所
    載車牌狀況相符，是異議人主張上開照片內之車牌狀況與為警舉發時相同，應堪
    採信。又依上開照片所示，在車輛靜止狀態下，車牌上方螺絲處之燈泡亮起時，
    牌號仍清晰可有效辨識，是本件尚無證據證明受處分人在前開車輛前、後之牌裝
    置各二顆燈泡已達使不能辨認其號牌之程度，縱異議人之行為可能增加執勤人員
    辨識車牌之困難度，然其所為，究與道路交通管理處條例第十三條第一款之處罰
    要件有所不符。
五、綜上，異議人之行為，與道路交通管理處罰條例第十三條第一款之要件不符，裁
    決機關以該條裁處，尚有未洽，異議人聲明異議意旨，指摘原處分不當，為有理
    由，應由本院將原處分撤銷，諭知異議人不罰。
六、依道路交通案件處理辦法第二十條前段，裁定如主文。
中　　　華　　　民　　　國　　九十三　　年　　　五　　　月　　　七　　　日
                                  臺灣臺北地方法院交通法庭
                                          法　官 陳慧萍
右正本證明與原本無異
如不服本裁定應於送達後五日內向本院提出抗告狀
                                          書記官 何適熹
中　　　華　　　民　　　國　　九十三　　年　　　五　　　月　　　十　　　日
